---
title: "Aula03_Trilha03-Análise_Exploratoria_Dados"
author: "André Gustavo Silva Lovo"
date: "03/11/2020"
output:
  word_document: default
  html_document:
    df_print: paged
---


# Introdução a Análise Exploratória de Dados (AED) ou do inglês Exploratory Data Analysis (EDA):

O filosofia de análise de dados que emprega uma variedade de técnicas para:

1. Maximizar insights sobre o conjunto de dados;
2. Descobrir estruturas subjacentes;
3. Extrair variávies importantes;
4. Detectar Anomalias e outliers;
5. Testar hipóteses subjacentes ou premissas iniciais;
6. Desenvolver modelos parsimoniosos; e
7. Determinar um conjunto ótimo de fatores/variáveis para a modelagem.

Checklist da Análise Exploratória de Dados (Passo a passo):

### 1. Formule sua(s) questão(ões)
 - Uma questão precisa ou hipótese pode servir como uma ferramenta de redução de dimensão (podemos diminuir a quantidade de trabalho e ganhar tempo quando formulamos questões objetivas e com foco na resolução do problema);
 
### 2. Leia seus dados
 - Os dados de que dispomos para analisar podem vir bem bagunçados. Podem precisar de limpeza. Algumas vezes, alguem já fez o trabalho de limpeza e você não precisará sujar as mãos.

Os dados podem vir de diversas fontes diferentes, em diferentes formatos, aprenda como ler/importá-los.

### 3. Verifique o conteúdo
 - Abrir os arquivos usando o head(), tail(), verifique células NA e valores 0 (zero) ou nulos antes do início das análises.
 - Verifique as quantidades de linhas e colunas, bem como os tipos de dados de cada coluna, bem como suas caracteristicas.  

### 4. Rode str()

5. Veja o topo e o final de seus dados
6. Verifique as quantidades (os “n”s)
7. Valide com pelo uma fonte de dados externa
8. Tente a solução fácil primeiro
9. Desafie sua solução
10. Continue


## Fazendo a programação em R:


```{r Entrando com as bibliotecas}
# 1- Entrar com as bibliotecas:
# Biblioteca para ler o arquivo
if(!require (readr))
        install.packages("readr")
library(readr) 

# Biblioteca para transformar o arquivo em um dataframe (tabela de trabalho)
# É um pacote do R que fornece uma versão melhorada de data.frames
if(!require (data.table))
        install.packages("data.table")
library(data.table)

# Verificar a diferença entre leitura do BD em tabelas x dplyr
# https://stats4good.github.io/blog/2016/09/09/2016-09-09-dt-dplyr/

# Biblioteca para manipulação de dados
if(!require (dplyr))
        install.packages("dplyr")
library(dplyr)

# Biblioteca para trabalharmos com o Markdown
if(!require (knitr))
        install.packages("knitr")
library(knitr)

if(!require (tidyr))
        install.packages("tidyr")
library(tidyr)


```
```{r Fazendo a leitura do Banco de Dados}
# 2- Lendo o arquivo csv
arquivo <- 'ozonesmall.csv'
dados<- read.csv(arquivo, sep=',')#, dec='.'
dados <- as.data.table(dados)

#Lendo as 5 primeiras linhas
head(dados,5)

#Lendo as 10 ultimas linhas
tail(dados,10)

#Lendo e exibindo o arquivo de forma resumida e detalhada (importante)
glimpse(dados)

library(knitr)
kable(head(dados,5))


library(rmarkdown)
paged_table(dados)

```
Podemos utilizar a variável Time.Local para ver quais medidas de tempo são registradas.

```{r }



```


