---
title: "Trilha3_Versao2"
author: "André Gustavo Silva Lovo"
date: "09/11/2020"
output: html_document
---

```{r setup, include=FALSE}
knitr::opts_chunk$set(echo = TRUE)
```

```{r Entradas da biblioteca}
#install.packages("readr", dependencies = TRUE)
library(readr)
#install.packages("dplyr", dependencies = TRUE)
library(dplyr) 
#install.packages("tidyr", dependencies = TRUE)
library(tidyr)
#install.packages("knitr", dependencies = TRUE)
library(knitr)
```
```{r}
library(ggplot2)
diamantes <- data(diamonds)
```
# Dados e informações do Banco de dados diamonds:
price: preço em dólares americanos ($326–$18,823)   
carat: peso do diamente (0.2–5.01)   
cut:qualidade do corte (Fair, Good, Very Good, Premium, Ideal)   
color: cor do diamante, indo de J (pior) a D (melhor)   
clarity: medida de quão claro é o diamante (I1 (pior), SI2, SI1, VS2, VS1, VVS2, VVS1, IF (melhor))   
x: comprimento em mm (0–10.74)   
y: largura em mm (0–58.9)   
z: profundidade em mm (0–31.8)   
depth: percentual de profundidade total = z / mean(x, y) = 2 * z / (x + y) (43–79)  
table: largura do topo do diamante relativo ao ponto mais largo (43–95)   

Como pode ser observado a tabela apresenta as seguintes variáveis para a quantificação e qualificação de uma tabela com características para os diamantes:  
Preço - peso - qualidade do corte - claridade - comprimento - largura - profundidade - profundidade total em porcentagem - relação de largura entre o topo e a parte mais larga.

```{r Abrindo o Banco de Dados}
View(diamonds)
```
```{r Quantidade de linhas e colunas da tabela}
dim(diamonds)
```
## Investigando e analisando a base de dados:
```{r Analisando todas as colunas}
typeof(diamonds$price)
typeof(diamonds$carat)
typeof(diamonds$cut)
typeof(diamonds$color)
typeof(diamonds$clarity)
typeof(diamonds$depth)
typeof(diamonds$table)
typeof(diamonds$x)
typeof(diamonds$y)
typeof(diamonds$z)
```
```{r Verificando os dados}
str(diamonds)
```
### Explorando a parte inicial e a final do conjunto de dados.
```{r Explore a parte inicial e a final do conjunto de dados.}
head(diamonds,5)
```
```{r Final do Banco de Dados}
tail(diamonds,10)
```
### Faça alguns sumários estatísticos para entender melhor a base de dados.
```{r Faça alguns sumários estatísticos para entender melhor a base de dados}
summary(diamonds)
```
## Analisando a tabela e suas colunas:  
Coluna price: preço em dólares americanos-  
R:(Atributo tipo numérico inteiro)   
Coluna carat: peso do diamente-  
R:(Atributo tipo numérico double com casas decemais)    
Coluna cut:qualidade do corte (Fair, Good, Very Good, Premium, Ideal)-  
R:(Atributo tipo Factor - categórico ou qualitativo)   
Coluna color: cor do diamante, indo de J (pior) a D (melhor)-  
R:(Atributo tipo Factor - categórico ou qualitativo)   
Coluna clarity: medida de quão claro é o diamante-  
R:(Atributo tipo Factor - categórico ou qualitativo)   
Coluna depth: percentual de profundidade total-  
R:(Atributo tipo numérico double com casas decemais)  
Coluna table: largura do topo do diamante relativo ao ponto mais largo-  
R:(Atributo tipo numérico double com casas decemais)   
Coluna x: comprimento em mm-    
R:(Atributo tipo numérico double com casas decemais)  
Coluna y: largura em mm-  
R:(Atributo tipo numérico double com casas decemais)    
Coluna z: profundidade em mm-  
R:(Atributo tipo numérico double com casas decemais)   

### A saída da função summary() está de acordo com a descrição mostrada anteriormente?
As colunas que são do tipo numéricos (inteiros e/ou double com casas decimais) e seus resultados estão de acordo com a função summary ,pois apresntam tipos numéricos.
Ex.:carat, price, depth, table, x,y,z.    
Já as colunas que são do tipo caracteres (factor ordinais - são do tipo categórico), não estão de acordo com a função summary.  
Ex.:cut, color, clarity.

## Resumo do Banco de Dados
Usamos esta biblioteca para visualizarmos de forma global a tabela e suas colunas(variáveis).
```{r Resumo}
#install.packages("skimr")
library(skimr)
skim(diamonds)
#O comando skim é interessante, porque além do sumário numérico, também temos um pequeno histograma para vermos a distribuição dos dados.  
# Vamos analisar as variáveis contínuas (numéricas) através dos histogramas.
## Gráfico Histograma
### Explorando a variável carat, através do histograma.
```
```{r Histograma}
hist(diamonds$carat)
ggplot(diamonds, aes(x = carat)) + geom_histogram(bins=30, color = "white", fill = "lightblue")
```
### Análise:
Acima fizemos a comparação da distribuição dos pesos dos diamantes conforme a faixa das quantidades, usando o histograma.

### Explorando a variável depth, através do histograma.
```{r Explorando a variável depth, através do histograma.}
hist(diamonds$depth)
ggplot(diamonds, aes(x = depth)) + geom_histogram(bins=30, color = "white", fill = "green")
```
