---
title: "Trilha_6_Regressao_Logistica_Titanic"
author: "André Gustavo Silva Lovo"
date: "26/11/2020"
output: html_document
---

```{r setup, include=FALSE}
knitr::opts_chunk$set(echo = TRUE)
```

## Regressao Logistica - Base de dados Titanic  
  
### Manipulando os dados

```{r manipulando os dados}
#install.packages("dplyr")
library(dplyr)
```
### Importando a base de dados treino
```{r importando a base de dados treino}
treino <- read.csv("titanic_train.csv")
```

### Importando a base de dados teste
```{r importando a base de dados teste}
teste <- read.csv("titanic_test.csv")
```

### Analisando o Banco de dados treino e suas variáveis
```{r analisando o BD e suas variáveis}
str(treino)
```
### Vocabulário do banco de dados
PassengerId: int - idpassageiro  
 $ Survived   : int - sobrevivente - (0 = No, 1 = Yes)   
 $ Pclass     : int - classe passageiro - (1 = 1st, 2 = 2nd, 3 = 3rd)  
 $ Name       : chr - nome   
 $ Sex        : chr - sexo   
 $ Age        : num - idade   
 $ SibSp      : int - numero de irmaos e conjuges a bordo  
 $ Parch      : int - numero de pais e filhos a bordo   
 $ Ticket     : chr - numero do bilhete   
 $ Fare       : num - tarifa do passageiro   
 $ Cabin      : chr - numero da cabine   
 $ Embarked   : chr - porto de embarque - (C = Cherbourg, Q = Queenstown, S = Southampton)   



### Separando as colunas que queremos trabalhar
```{r separando as colunas que queremos trabalhar - pegando do enunciado}
treino <- treino[ ,c('PassengerId' ,'Survived', 'Pclass', 'Sex', 'Age', 'SibSp', 'Parch', 'Fare', 'Embarked')]

```

### Verificando as linhas iniciais do meu banco de dados - head e tail
```{r verificando as linhas iniciais do meu banco de dados}
head(as.matrix(treino))
```

### Verificando as linhas finais do meu banco de dados - head e tail
```{r verificando as linhas finais do meu banco de dados}
tail(as.matrix(treino))
```

### Analisando o BD teste e suas variáveis
```{r analisando o BD teste e suas variáveis}
str(teste)
```
### Queremos criar e preencher a coluna Survived (sobreviventes) `a partir do meu modelo de predicao no BD teste. Mas antes eu preciso treinar o modelo à partir do banco de dados treino.

### Separando as colunas que queremos trabalhar no BD teste
```{r separando as colunas que queremos trabalhar - BD teste vamos validar o que estamos fazendo}
teste <- treino[ ,c('PassengerId' ,'Pclass', 'Sex', 'Age', 'SibSp', 'Parch', 'Fare', 'Embarked')]
```

### Trabalhando com a coluna Age - procurando o na e substituindo pelo valor medio dos valores os valores que sao na
```{r trabalhando com  a coluna age}
head(treino$Age, 10)
```
### Análise1
```{r Análise1}
hist(treino$Age)
mean(treino$Age)
median(treino$Age)

# Nao consigo medir as medias por causa dos NAs
```
### Analise2
```{r Analise2}
mean(treino$Age)
# Nao conseguimos calcular por causa dos NAs
mean(is.na(treino$Age)==F)
median(is.na(treino$Age)==F)

#Acertando o valor da media das idades
mean(treino$Age, na.rm = TRUE)

#Acertando o valor da mediana das idades
median(treino$Age, na.rm = TRUE)

#Comparando com o summary (Calcula a media já sem os NAs)
summary(treino$Age)
```
### Acertando os valores de na
```{r Acertando na}
# Calcular a soma da qtd de na na coluna Age
sum(is.na(treino$Age))
sum(is.na(treino$Parch))

# Calcular a qtd total de na no bd em todas as colunas
colSums(is.na(treino))

# Podemos omitir os valores na do bd ( ele mostra as linhas que foram omitidas - mas nao vamos fazer)
# na.omit(treino$Age)

```
### Atribuindo o valor médio das idades para os valores NAs da coluna Age (idade)
```{r Colocando o valor 29.9}
#treino$Age[which(is.na(treino$Age))] <- 29.7
#View(treino)
```

```{r Colocando o valor media ou mean}
treino$Age[which(is.na(treino$Age))] <- mean(treino$Age,na.rm = TRUE)
View(treino)
```

Não existe outros NAs além da coluna Age, conforme visto acima.  
  
### Criando o modelo    

Vamos usar a Regressão Logistica (pois o modelo não é linear)  

```{r Regressao_Logistica1}
regressao1 <- glm(Survived ~ Pclass + Sex + Age + SibSp + Parch + Fare + Embarked, family=binomial, data=treino)

summary(regressao1)
```
### Buscando os resultados da coluna Suvived (sobreviventes)

```{r Buscando os resultados 1}
resultado1 <- predict(regressao1, newdata = teste)
resultado1
```
### Criando a variavel Survived para a separacao entre 0 e 1  
  
```{r criando Survived no bd teste}
teste$Survived <-ifelse(resultado1 <=0.5, 0, 1)

head(resultado1,10)
head(teste$Survived,10)
```
### Criando o arquivo csv  
  
```{r criando csv}
write.csv(teste, 'predicao1.csv')
```
  


