---
title: "Resolução dos Exercícios de Análise de Regressão Linear"
subtitle: "Trilha 04 - Material Complementar"
author: "Mário O. de Menezes"
date: "BigData Analytics - Análise Estatística"
output: 
  prettydoc::html_pretty:
    theme: cayman
    highlight: github
---

```{r setup, include=FALSE}
knitr::opts_chunk$set(echo = TRUE)
```

# Exercícios de Análise de Regressão Linear


## Exercício tutoriado de regressão linear {-}



Um artigo publicado na revista [Technometrics](http://amstat.tandfonline.com/loi/tech), de SC Narula, e JF Wellington (*Prediction, linear regression, and a minimum sum of relative errors*), apresenta dados de preços de vendas e taxas anuais para 24 casas.

#### Dados {-}

Os dados do artigo mencionado estão disponíveis no Moodle: **montgomery_11-4.txt**

Com isso:

- Faça a importação dos dados, verifique sua estrutura e faça um sumário estatístico.
    + Importação
    + Estrutura
    + Sumário

- Faça um gráfico apropriado para relacionar o preço de vendas às taxas pagas (o preço de venda varia conforme as taxas, ou seja, o preço é a **variável dependente**).



##### Importação dos Dados {-}

Carregando o pacote `tidyverse`
```{r warning=FALSE, message=FALSE}
library(tidyverse)
```

Lendo o dataset - dados separados por tabulação
```{r}
montgomery <- read_delim("../datasets/montgomery_11-4.txt",delim = "\t")
```

```{r}
str(montgomery)
```
Aparentemente a leitura foi bem sucedida: duas variáveis numéricas.

Sumário dos dados
```{r}
summary(montgomery)
```


#### Ajustando um modelo linear {-}

Como vimos pelas soluções anteriores, primeiro calculamos $\hat{\beta_1}$, e depois $\hat{\beta_0}$. Para facilitar as contas, vamos criar objetos `X` e `Y` com as colunas `Venda` e `Taxa` (saber quem é `X` e quem é `Y` faz parte da interpretação do problema), e `n` que é o tamanho da amostra


```{r}
## Defina X, Y, e n
X <- montgomery$Taxas
Y <- montgomery$Venda
# a função dim retorna as dimensões do objeto: linhas x colunas
# assim, o primeiro número retornado é o num de linhas, i.e., n
n <- dim(montgomery)[1]
```

Agora calculamos $\hat{\beta_1}$ de acordo com as fórmulas anteriores e o exemplo dado


```{r tidy=TRUE}
(SX <- sum(X))
(SSX <- sum((X - mean(X))^2))
(SY <- sum(Y))
(SSY <- sum((Y - mean(Y))^2))
(SSXY <- sum((X - mean(X))*(Y - mean(Y))))
```

E agora calculamos os parâmetros:

```{r tidy=TRUE}
## Crie um objeto chamado beta1
(beta_1 <- SSXY/SSX)
```
E agora calculamos $\hat{\beta_0}$

```{r}
## Crie um objeto chamado beta0
(beta_0 <- mean(Y) - beta_1*mean(X))
```

Para conferir os seus cálculos e prosseguir com a análise, ajuste um modelo linear entre as duas variáveis consideradas, usando a função `lm()`, e verifique se os coeficientes estimados pela função são os mesmos que você calculou manualmente.


```{r}
## Crie um objeto chamado mod com o modelo ajustado
mod <- lm(Venda ~ Taxas, data = montgomery)
summary(mod)
```
Comparando os coeficientes
```{r}
coef(mod)
```
Calculados manualmente
```{r}
data.frame(Intercept = beta_0, Taxas = beta_1)
```
Observamos que os valores calculados estão em concordância.

#### Análise de Variância {-}

Um quadro de ANOVA para o modelo irá testar, através de um teste F, se a soma de quadrados do modelo é significativamente diferente de zero. 


Vamos calcular `SSM`, `RSS` e `MSM` para determinar a estatística $F$.


```{r tidy=TRUE}
y_i = beta_0 + beta_1 * X
(SSM = sum((y_i - mean(Y))^2))
(MSM = SSM/1)
```


```{r tidy=TRUE}
(RSS = sum((Y - y_i)^2))
(MSE = RSS/(n-2))
(F = MSM/MSE)
```

Para avaliar o nosso *F* ratio de `r round(F,3)`, vamos comparar com o valor crítico de F, com 1 d.f. no numerador e `r n-2` d.f. no denominador, com 95\% de grau de confiança.


```{r tidy=TRUE}
qf(0.95,1,n-2)
```
Teste da hipótese
```{r}
if (F > qf(0.95,1,n-2)) {
  print("Rejeitamos hipótese nula")
} else {
  print("Aceitamos hipótese nula")
}
```

Como nosso $F$ ( `r round(F,3)` $>$ `r round(qf(0.95,1,n-2),3)`) rejeitamos a hipótese nula de que $\beta_1$ seja 0.

<!-- adicionar mais explicação sobre o teste F  https://en.wikipedia.org/wiki/F-test -->

```{r tidy=TRUE}
# erro nos parametros
# inclinacao b_1
(se_b_1 <- sqrt(MSE/SSX))
# deslocamento b_0
(se_b_0 <- sqrt((MSE*sum(X^2))/(n*SSX)))
# R-quadrado
(R2 <- 1 - RSS/SSY)
# R-quadrado ajustado
(R2adj <- (SSY/(n-1) - MSE)/(SSY/(n-1)))
# O erro padrão residual
(rse <- sqrt(MSE))
```

#### Análise dos resultados dos coeficientes (p-value) {-}

Vamos fazer o teste de hipóteses nos coeficientes obtidos, utilizando a estatística *t*.

Para isso, determinamos o valor crítico de *t* para o coeficiente $i$, utilizando a seguinte expressão:


$$t_i = \frac{\hat{\beta_i}}{se_{\hat{\beta_i}}}$$


```{r tidy=TRUE}
(tvalue_b0 <- beta_0/se_b_0)
(Prvalue_b0 <- 2*(1 - pt(abs(tvalue_b0),n-2)))
(tvalue_b1 <- beta_1/se_b_1)
(Prvalue_b1 <- 2*(1 - pt(abs(tvalue_b1),n-2)))
```


Os valores obtidos de $t_{b0}$ e $t_{b1}$ quando submetidos ao teste de significância resultam em valores menores (Prvalue_b0 = `r Prvalue_b0` e Prvalue_b1 = `r Prvalue_b1`) do que o nível de significância de 0,05, o que implica que podemos **rejeitar** a hipótese nula de que os coeficientes sejam iguais a zero.


Para fazer essa ANOVA, usamos a função `anova()`


```{r}
## Quadro de Análise de Variância
anova(mod)
```
O resultado de $F$ é o mesmo obtido manualmente, indicando que nossos cálculos manuais estão corretos.

#### Visualizando o ajuste graficamente {-}

Ainda com o objeto `mod`, podemos ajustar o modelo graficamente ao gráfico da relação entre `Venda` e `Taxas`. 

Para isso, usamos uma função `abline()`, utilizada para inserir linhas em gráficos. 

  +  Faça o gráfico da relação entre Taxa e Vendas, 
  +  Insira a linha do modelo com abline()

```{r}
## faça o gráfico dos dados com a função plot
plot(montgomery$Taxas,montgomery$Venda)
## adicione uma linha representando o modelo ajustado com a função abline
abline(coef(mod))

```

#### Gráficos diagnósticos {-}


Utilizando a função `plot` do modelo ajustado (**mod**), faça e analise os gráficos diagnósticos (os 2 do topo).

```{r}
## faça os gráficos diagnósticos chamando plot diretamente no modelo
## o comando abaixo cria um grid 2x2 para os 4 graficos sairem juntos.
# sem este comando, os gráficos serão mostrados na sequencia
# em tamanho normal; analisamos os dois primeiros.
par(mfrow = c(2,2))
plot(mod)
```

Utilizando o pacote `gvlma` para realizar uma análise mais criteriosa das premissas do método dos mínimos quadrados.
```{r}
library(gvlma)
summary(gvlma(mod))
```
Vemos que nosso modelo atende todas as premissas do método dos mínimos quadrados!


#### Responda {-}

Com os resultados que você obteve acima, responda:

1. Existe uma relação significativa entre preço de venda e taxas? Se sim, de que tipo (positiva,	negativa)?

> Sim, existe uma relação significativa entre preço de venda e taxas. É uma relação positiva.

2. Pelo resultado da ANOVA, o modelo pode ser considerado significativo (ou seja, uma variável pode ser explicada pela outra)?

> Sim, pelo resultado da ANOVA o modelo é significativo; variações aleatórias não explicam o relacionamento entre Venda e Taxas

3. Através do histograma dos resíduos, pode-se dizer que os pressupostos do modelo foram atendidos (ou seja, os resíduos possuem uma distibuição normal com média em torno do zero)?

> Utilizando a função gvlma do pacote de mesmo nome, vemos que o nosso modelo atende os requisitos do método dos mínimos quadrados. Como são poucos pontos (n = 24), o histograma não permite uma visualização eficiente. Os gráficos diagnósticos tem resultados aceitáveis (análise visual): não é possível observar padrão na relação dos resíduos x valores ajustados e o gráfico Normal Q-Q apresenta bom comportamento.

## Exercício  {-}


Para uma amostra de oito operadores de máquina, foram coletados o número de horas de treinamento ($x$) e o tempo necessário para completar o trabalho ($y$).  Os dados coletados encontram-se na tabela abaixo:

x |  5,2 |  5,1 |  4,9 |  4,6 |  4,7 |  4,8 |  4,6 |  4,9  |
--|------|------|------|------|------|------|------|-------|
y |  13  |   15 |  18  |  20  |  19  |  17  |  21  |  16   |



Pede-se:

a) Faça o gráfico de dispersão para esses dados.
b) Determine o modelo de regressão linear simples entre as variáveis $x$ e $y$.
b) Faça uma análise do modelo de regressão utilizando o `summary`: 
    i) resíduos, significância estatística dos coeficientes, percentual de variância explicada pelo modelo
c) Em seguida, trace, no gráfico anterior, a reta de regressão.
d) Calcule e interprete os coeficientes de correlação ($r$) e determinação ($r^2$). Use a função `cor(x,y)` para achar o coeficiente de correlação e depois `cor(x,y)^2` para achar o coeficiente de determinação.

